【裁判字號】    97,易,35
【裁判日期】    970130
【裁判案由】    毒品危害防制條例
【裁判全文】
臺灣基隆地方法院刑事判決                97年度易字第35號
公  訴  人  臺灣基隆地方法院檢察署檢察官
被      告  甲○○
上列被告因違反毒品危害防制條例案件，經檢察官提起公訴（96
年度毒偵字第3236號），於本院準備程序進行中，被告先就被訴
事實為有罪之陳述，本院乃裁定依簡式審判程序進行審理，並判
決如下：
    主      文
甲○○施用第二級毒品，累犯，處有期徒刑月，如易科罰金，
以新臺幣壹仟元折算壹日，扣案之第二級毒品安非他命壹小包（
毛重零點公克）併同難以析離之塑膠外包裝袋壹只沒收銷燬之
、扣案之玻璃球吸食器壹支沒收。
    事  實
一、甲○○前因施用毒品案件，經2 次觀察、勒戒後，均認無繼
    續施用毒品之傾向，分別於民國88年3 月19日及同年8 月11
    日執行完畢釋放，並經臺灣基隆地方法院檢察署檢察官以88
    年度偵字第1686號及88年度偵緝字第315 號不起訴處分。復
    因施用第二級毒品案件，經本院以89年度毒聲字第529 號裁
    定令入戒治處所強制戒治（於90年5月9日停止戒治保護管束
    至90年8月31日），並經本院以89年度基簡字第268號判處有
    期徒刑6月確定。又因施用第二級毒品案件，經本院於91年1
    月21日，以90年度易字第592 號判處有期徒刑10月確定。另
    因施用第一級毒品案件，經本院於91年8月26日，以91 年度
    訴字第409號判處有期徒刑7月確定，嗣經本院於91年10月22
    日以91年度聲字第512號裁定應執行有期徒1年3 月確定，上
    開案件接續執行，於92年8月29 日縮短刑期假釋出監並付保
    護管束，嗣經撤銷假釋執行殘刑4月19日，於93年8月5 日縮
    刑期滿執行完畢。再因施用第一、二級毒品，經臺灣高等法
    院於93年7月29日，以93年度上訴字第1876 號分別判處有期
    徒刑8 月、5月，應執行有期徒刑1年確定。復又因施用第二
    級毒品案件，經本院於94年4月28日，以94年度易字第152號
    判決判處有期徒刑6月確定，二案接續執行，於95年7月8 日
    因縮刑期滿執行完畢。又因施用第一、二級毒品案件，經本
    院於96年12月31日，以96年度訴字第712 號分別判處有期徒
    刑8 月、5月，應執行有期徒刑10 月（尚未確定）。詎甲○
    ○仍不知戒除毒癮，復基於施用第二級毒品安非他命之犯意
    ，於96年12月11日上午10時許，在桃園縣八德市中華198 號
    租屋處，以玻璃球吸食器加熱方式，施用第二級毒品安非他
    命1次，嗣為警於96年12月11日下午9時30分許，在基隆市○
    ○區○○路20號前見其行跡可疑上前盤查時，甲○○主動自
    外套內層口袋內取出安非他命1小包（毛重0.3公克）及玻璃
    球吸食器1支供警扣案，接受裁判，並經甲○○同意採驗其
    尿液結果呈安非他命、甲基安非他命陽性反應而悉上情。
二、案經基隆市警察局第二分局移送臺灣基隆地方法院檢察署檢
    察官偵查起訴。
    理  由
一、程序事項
    查本件被告甲○○所犯者非為死刑、無期徒刑、最輕本刑為
    3 年以上有期徒刑之罪或高等法院管轄第一審案件，其於準
    備程序進行中，先就被訴事實為有罪之陳述時，經告知其簡
    式審判程序之旨，並聽取公訴人、被告之意見後，本院業已
    依刑事訴訟法第284條之1、第273條之1第1項之1規定，裁定
    以簡式判程序進行本案之審理。
二、認定事實所依據之證據：
  (一)被告之白自：
    被告於本院審理中自白其於前述時、地施用第二級毒品安非
    他命1 次之犯行事實，其任意性自白核與下列事證相符，應
    堪採為證據
  (二)尿液檢驗結果：
    臺灣尖端先進生技醫藥股份有限公司濫用藥物檢驗報告1 紙
    （附於3236號偵查卷第47頁），足證經被告同意採集其尿液
    檢體送驗結果呈甲基安非他命、安非他命陽性反應。
  (三)扣案白色結晶物1小包：
    (1)基隆市警察局第二分局安瀾橋派出所查獲涉嫌毒品危害防
      制條例毒品初步鑑驗報告單（附於3236偵查卷第18頁）：
      經依煙毒檢驗包試劑初步鑑驗結果呈安非他命反應。
    (2)扣案玻璃球吸食器1支可證
  (四)臺灣高等法院被告全國前案紀錄表附卷可參，足認被告確有
    如事實欄所載之觀察勒戒、強制戒治及徒刑執行之情形。
三、論罪及科刑理由：
  (一)按安非他命、甲基安非他命係毒品危害防制條例第2條第2項
    第2 款所定之第二級毒品。核被告所為，係犯毒品危害防制
    條例第10條第2 項之施用第二級毒品罪。被告施用第二級毒
    品前後持有第二級毒品之低度行為，應為其施用之高度行為
    所吸收，不另論罪。
  (二)被告在基隆市○○區○○路20號前為警盤查時，主動自其外
    套內層口袋內交出所持有之第二級毒品安非他命1 小包（毛
    重0.3公克）及玻璃球吸食器1支供警扣案，接受裁判，有其
    之警詢筆錄、本院審理筆錄可稽，被告已符自首要件，爰依
    刑法第62條前段規定，就被告所犯毒品罪，減輕其刑。
  (三)被告前曾受事實欄所載有期徒刑之執行，有臺灣高等法院被
    告前案紀錄表在卷可稽，其於有期徒刑之執行完畢後，5 年
    內故意再犯本件最重本刑為有期徒刑以上之罪，為累犯，應
    依刑法第47條第1項之規定加重其刑，並依法先加後減之。
  (四)爰審酌對於施用毒品之被告法律已改以治療、矯治為目的，
    非重在處罰，是被告違反本罪實係基於「病患性」行為，而
    對他人甚少損害，然被告前曾因犯罪經判決執行，又曾因施
    用毒品，經判決執行，有上開前案紀錄表為憑，素行非佳，
    經警查獲後仍未戒絕，如前次輕度量刑就被告言已無法收矯
    治之效，再衡量被告所犯之施用毒品犯行實乃戕害自己身心
    健康，並未危及他人及被告犯罪後坦承犯行等一切情狀，量
    處如主文所示之刑。
  (四)扣案之白色結晶物1小包（毛重0.3公克），含有第二級毒品
    安非他命成分，有基隆市警察局第二分局安欄橋派出所查獲
    涉嫌毒品危害防制條例毒品初步鑑驗報告書在卷可按，併同
    難以析離之塑膠包裝袋1 只，均為查獲之毒品（蓋無論以何
    種方式分離包裝袋與其內裝之毒品，包裝袋內均會有極微量
    毒品殘留，故上述包裝袋應整體視為查獲毒品，參見最高法
    院95年度臺上字第3739號、第7354號判決），應依毒品危害
    防制條例第18條第1 項前段之規定，宣告沒收銷燬之。另扣
    案之玻璃球吸食器1 支，係犯罪行為人即被告所有，且供其
    犯本案施用第二級毒品所用之物，應依刑法第38條第1項第2
    款規定宣告沒收。
四、據上論斷，應依刑事訴訟法第284條之1、第299條第1項前段
    ，毒品危害防制條例第10條第2項、第18條第1項前段、第23
    條第2項，刑法第11條、刑法第47條第1項、第62條前段、第
    38條第1項第2款，判決如主文。
本案經檢察官張長樹到庭執行職務
中    華    民    國    97    年    1    月    30    日
                  刑事第三庭法    官  林淑鳳
以上正本證明與原本無異。
如不服本判決應於收受本判決後10日內向本院提出上訴書狀，其
未敘述上訴理由者，並得於提起上訴後10日內向本院補提理由書
狀（均須按他造當事人之人數附繕本）「切勿逕送上級法院」。
中    華    民    國    97    年    1    月    31    日
                            書 記 官  郭廷耀
附錄論罪法條：
毒品危害防制條例第10條第2項
施用第二級毒品者，處 3 年以下有期徒刑。
毒品危害防制條例第18條第1項前段
查獲之第一、二級毒品及專供製造或施用第一、二級毒品之器具
，不問屬於犯人與否，均沒收銷燬之；查獲之第三、四級毒品及
製造或施用毒品之器具，無正當理由而擅自持有者，均沒入銷燬
之。


司法院資訊處製作；財團法人民間司法改革基金會備份。
